【裁判字號】    92,親,14
【裁判日期】    920429
【裁判案由】    否認子女
【裁判全文】
臺灣板橋地方法院民事判決  九十二年度親字第一四號
    原      告    甲○○
    訴訟代理人    乙○○
    被      告    丙○○
    兼法定代理人  丁○○
右當事人間請求否認子女事件，本院判決如左：
    主      文
確認被告丙○○（男，民國九十一年四月十三日出生）非被告丁○○（原名陳建任）
與原告甲○○所生之婚生子。
訴訟費用由被告負擔。
    事      實
甲、原告方面：
一、聲明：如主文所示。
二、陳述：
(一)原告與被告丁○○（原名陳建任）於民國八十四年一月十四日結婚，嗣於九十年
    七月二十五日離婚。原告於上開婚姻關係消滅後之九十一年四月十三日產下一子
    即被告丙○○，依民法第一千零六十二條、第一千零六十三條之規定，原告之受
    胎期間係在原告與被告丁○○婚姻關係存續中，依法即推定被告丙○○為原告與
    被告丁○○之婚生子女。
(二)原告與被告丁○○雖係於九十年七月二十五日離婚，但雙方早於八十八年五月以
    後，因夫妻破裂及婆媳相處不睦等諸多因素，已無任何夫妻之行為，可見被告丙
    ○○實非原告與被告丁○○受胎所生，此亦有國立台灣大學醫學院附設醫院血緣
    鑑定報告書、診斷證明書可證，為此提起本件否認子女訴訟。
三、證據：提出戶籍謄本、國立台灣大學醫學院附設醫院血緣鑑定報告書、診斷證明
    書各一件為證。
乙、被告方面：
一、聲明：對原告之請求沒有意見。
二、陳述：原告於八十八年五月間就搬出去了，兩造即未再發生性行為，並於九十年
    七月二十五日離婚，丙○○不是其和原告所生的小孩。
     理      由
一、按關於認諾及訴訟上自認或不爭執事實之效力，於第五百八十九條否認子女之訴
    ，不適用之，民事訴訟法第五百九十四條定有明文。本件被告於言詞辯論期日同
    意原告之請求並就原告主張之事實為不爭執，揆諸首揭法條之說明，自不發生被
    告認諾或不爭執事實之效力，合先敘明。
二、經查，原告主張其與被告丁○○（原名陳建任）本係夫妻關係，嗣於九十年七月
    二十五日離婚，惟原告於婚姻關係消滅後，於九十一年四月十三日產下一子即被
    告丙○○，其受胎期間推定係原告與被告丁○○婚姻關係存續期間等情，業據其
    提出相符之戶籍謄本一件為憑。又被告丙○○應非原告自被告丁○○受胎所生，
    而係原告自案外人張仁謙受胎所生乙節，並據國立台灣大學醫學院附設醫院血緣
    鑑定報告書稱：本系統所檢驗之ＤＮＡ點位皆無法排除張仁謙與丙○○之血緣關
    係，其親子關係指數為00000000．○一一七九四，親子關係概率值為九
    九．九九九九九一％；及診斷證明書稱：張仁謙與丙○○於民國九十一年十一月
    二十七日接受ＤＮＡ血緣關係，鑑定結果顯示張仁謙為丙○○的父親的機率為九
    九．九九九九九一％。足認原告主張被告丙○○非其與被告丁○○所生之婚生子
    女，要屬真實，堪以採信。
三、按妻之受胎，係在婚姻關係存續中者，推定其所生子女為婚生子女。前項推定，
    如夫妻之一方能證明妻非自夫受始者，得提起否認之訴。但應於知悉子女出生之
    日起，一年內為之，民法第一千零六十三條定有明文。經查本件原告於九十一年
    四月十三日產下被告丙○○之時，依法雖應推定被告丙○○為原告與被告丁○○
    所生之婚生子女，然參以國立台灣大學醫學院附設醫院血緣鑑定結果，被告丙○
    ○與案外人張仁謙間始有血緣關係，被告丙○○實非原告自被告丁○○受胎所生
    。從而，原告提起本件否認子女之訴，於法洵屬有據，應予准許。
四、據上論結，本件原告之訴為有理由，並依民事訴訟法第八十五條第一項前段、第
    七十八條，判決如主文。
中      華      民      國    九十二    年      四      月    二十九    日
                                    臺灣板橋地方法院家事法庭
~B法      官  毛崑山
右為正本係照原本作成
如對本判決不服須於判決送達後二十日內向本院提出上訴狀
中      華      民      國    九十二    年      四      月    二十九    日
~B法院書記官  廖宮仕


司法院資訊處製作；財團法人民間司法改革基金會備份。
